【裁判字號】    92,交聲,15
【裁判日期】    920521
【裁判案由】    違反道路交通管理處罰條例聲明異議
【裁判全文】
臺灣桃園地方法院交通事件裁定                  九十二年度交聲字第一五號
   原處分機關  交通部公路局新竹區監理所苗栗監理站
   異  議  人
   即受處分人  甲○○
右列受處分人因違反道路交通管理處罰條例事件，對於交通部公路局新竹區監理所苗
栗監理站違反道路交通管理事件裁決書所為處分（原處分案號：民國九十一年七月十
五日竹監苗字第裁五四-ＤＩＡ五三○九九六號），聲明異議，本院裁定如左：
        主  文
異議駁回。
        理  由
一、聲明異議意旨略以：異議人甲○○於桃園縣警察局舉發違反道路交通管理事件通
    知單所載違規時間，即民國九十一年六月二十日二十二時二十五分並未有酒醉駕
    車事。當時係因為聲明異議人駕車送朋友離去，途中與人發生車禍，之前異議人
    並無飲酒，係異議人返家後，因與人發生車禍心中不快始飲啤酒，相隔一小時以
    後之當晚二十三時四十分許，與異議人發生車禍之對方，打電話告知現正於桃園
    縣中壢市天晟醫院治療，要求異議人至該院探視，異議人即由李育儒駕車送至天
    晟醫院，到醫院後始由警察人員帶赴桃園縣警察局中壢分局興國派出所做酒測。
    本件並非異議人駕車當時為警攔檢即做酒測，而是異議人返家相當時間後，再至
    醫院轉至興國派出所做酒測，酒測並非當場製作，縱其結果酒精濃度為○點九八
    ，亦不足以證明被告駕車當時有酒醉駕車之情事，為此聲明異議等語。
二、按汽車駕駛人飲用酒類或其他類似物後其吐氣所含酒精濃度超過每公升○‧二五
    毫克或血液中酒精濃度超過百分之○‧○五以上者，不得駕車，道路交通安全規
    則第一百十四條第二款定有明文。再按汽車駕駛人，駕駛汽車經測試檢定有酒精
    濃度超過規定標準者，處新臺幣（下同）一萬五千元以上六萬元以下罰鍰，並當
    場禁止其駕駛及吊扣其駕駛執照一年，九十年六月一日施行之道路交通管理處罰
    條例第三十五條第一項第一款規定甚明。
三、經查：
（一）本件違規事實係異議人於九十一年六月二十日二十二時二十五分駕駛ＬＱ–三
      四一五號自用小客車，行經桃園縣中壢市○○○○○路口處為警舉發「酒醉駕
      車（經測試酒精濃度零點九八ＭＧ∕Ｌ，測試時已超過飲酒後十五分鐘）」，
      而開立桃園縣警察局桃警局交字第Ｄ一Ａ五三○九九六號舉發違反道路交通管
      理事件通知單。異議人於應到案日期即九十一年七月五日前到案申訴不服舉發
      ，裁決機關認無理由而於九十一年七月十五日以竹監苗字第裁五四–Ｄ一Ａ五
      三○九九六號裁決異議人酒精濃度超過規為定標準（○．五五ＭＧ∕Ｌ以上）
      ，處罰鍰新台幣（下同）五萬一千元，吊扣駕照十二個月，有前揭違規通知單
      、裁決書、酒精測試單各一份附卷可參。
（二）本件異議人於九十一年六月二十日二十二時二十五分駕駛上開自用小客車行經
      桃園縣中壢市○○○○○路口處時，自後追撞在前由湯江富妹所駕駛車號ＵＺ
      Ｃ二一五號輕型機車，致湯江富妹送同上縣市之天晟醫院急救，嗣經被害人報
      案，異議人亦於同日二十四時許趕赴上開醫院，而經到場處理之員警將異議人
      帶回警局施加酒精濃度測試，測試結果為零點九八ＭＧ∕Ｌ之事實，除經異議
      人坦承在卷外，並有桃園縣警察局中壢分局興國派出所刑事案件呈報單、桃園
      縣警察局道路交通事故調查報告表各乙份及上開酒精測試單附卷可稽。
（三）而異議人於第一次警訊時先已坦承：「於九十一年六月二十日十九時許在我家
      中和我朋友喝啤酒，喝至當日二十二時許朋友找我外出，我才駕車出門。」等
      語，嗣雖於第二次警訊時否認上開第一次警訊之內容為實在，惟仍坦承：「因
      我朋友自知我酒醉駕車理虧，以為只要賠償對方就可，不必被移送法院，後來
      我知道警方要移送時，我才會翻供。」等語，且證人即本件處理員警洪東成亦
      到庭證稱：「．．．案發後約十二時許我直接帶異議人回警局作酒精測試，當
      時異議人承認他喝酒後有外出，我依據他的陳述做筆錄，但他的說詞反覆，原
      本雙方有和解十二萬，異議人以為和解後就不會被函送，我跟他說明仍必須函
      送後，他就反悔且否認他有發生車禍，但他並未否認有酒後開車之事實．．．
      筆錄是依據異議人之陳述記載的。」等語，是足認異議人確有於上開時、地飲
      酒後仍駕駛上開自用小客車之事實無誤。至異議人聲請傳訊之證人李育儒則僅
      到庭證稱其係於舉發當日近二十四時許始至異議人之商店載異議人至上開天晟
      醫院等語，故尚不足為有利異議人之依據。
（三）綜上所述，異議人空言否認其有上開酒後駕駛汽車之行為，尚無足採，而其確
      有上開違規行為，則堪以認定。
四、從而，本件異議人確有於九十一年六月二十日二十五分許，飲酒後吐氣所含酒精
    濃度達零點九八ＭＧ∕Ｌ，仍駕駛上開自用小客車行經中壢市○○○○○路口之
    事實，既堪認定，則異議人到案陳述不服舉發，裁決機關認無理由而於九十一年
    七月十五日以竹監苗字第裁五四–Ｄ一Ａ五三○九九六號裁決書，依道路交通管
    理處罰條例第三十五條第一項第一款規定，對異議人處罰鍰五萬一千元並吊扣駕
    照十二個月，經核於法並無不合，異議意旨求為撤銷原裁決，為無理由，應予駁
    回。
據上論斷，應依道路交通管理處罰條例第八十七條第二項、道路交通案件處理辦法第
十九條，裁定如主文。
中      華      民      國    九十二    年      五      月    二十一    日
                                臺灣桃園地方法院交通法庭
                                    法  官   張 震 武
右正本證明與原本無異。
如不服本裁定，應於裁定送達後五日內向本院提出抗告狀。
                                    書記官   賴 玉 真
中      華      民      國    九十二    年      五      月    二十六    日


司法院資訊處製作；財團法人民間司法改革基金會備份。
